【裁判字號】    91,訴,3453
【裁判日期】    920124
【裁判案由】    毒品危害防制條例
【裁判全文】
臺灣高雄地方法院刑事判決                        九十一年度訴字第三四五三號
    公  訴  人  臺灣高雄地方法院檢察署檢察官
    被      告  甲○○  女  三.
右列被告因違反毒品危害防制條例案件，經檢察官提起公訴（九十一年度毒偵字第五
五六五號），本院判決如左：
    主  文
甲○○連續施用第一級毒品，累犯，處有期徒刑壹年。扣案之毒品海洛因貳拾壹包（
合計淨重共貳點柒壹公克、包裝重肆點捌捌公克）均沒收銷燬之。又施用第二級毒品
，累犯，處有期徒刑陸月，應執行有期徒刑壹年伍月。扣案之毒品海洛因貳拾壹包（
合計淨重共貳點柒壹公克、包裝重肆點捌捌公克）均沒收銷燬之。
    事  實
一、甲○○前有多次違反麻醉藥品管理條例案件，最後一次係於民國八十五年間違反
    麻醉藥品管理條例，經本院於八十六年三月十四日以八十五年易字第七六六二號
    判決有期徒刑十月確定，並於八十七年七月六日縮短刑期執行完畢出監，竟不知
    戒除戕害身心之毒品。而於八十九年間又因施用第一級毒品海洛因與第二級毒品
    安非他命，違反毒品危害防制條例案件，經本院以八十九年毒聲字第八三三三號
    裁定送勒戒處所觀察、勒戒後，經勒戒所之醫師評估後，認甲○○有繼續施用毒
    品之傾向，復經本院以九十年毒聲字第一三三九號裁定令入戒治處所強制戒治，
    於戒治期滿三月後認無繼續戒治之必要，由本院以九十年毒聲字第五四五八號裁
    定停止戒治，所於戒治期間並付保護管束，嗣因保護管束期滿，未經撤銷，由台
    灣高雄地方法院檢察署於九十一年三月十一日以九十一年度戒毒偵字第二一七號
    不起訴處分確定；詎甲○○未徹底戒除毒癮，竟基於施用第一級毒品海洛因之概
    括犯意，於九十一年九月五日起迄於同月十四日間先後三次，將第一級毒品海洛
    因摻於香煙內施用，分別在高雄市○○區○○街三一巷七弄十五號五樓之住處房
    間內，以及在中華路友人住處及不詳處所施用；並另行起基於施用第二級毒品安
    非他命之犯意，於九十一年九月十四日二十二時十分許回溯五日內之某時，在不
    詳處所，施用第二級毒品安非他命，嗣於九十一年九月十四日二十二時十分許，
    為警於高雄市○○區○○路與林森路口查獲甲○○，當場扣得第一級毒品海洛因
    二十一包。並採取甲○○尿液送請檢驗結果呈甲基安非他命與海洛因陽性反應，
    而知前情。並經台灣高雄地方法院檢察署檢察官聲請本院以九十一年度毒聲字第
    五九七四號裁定送強制戒治。
二、案經高雄市政府警察局報請台灣高雄地方法院檢察署檢察官偵查起訴。
    理  由
一、訊據被告甲○○固坦承於為警查獲前在中華路友人家中施用毒品海洛因等情無訛
    ，惟於本院調查時矢口否認有連續施用第一級毒品海洛因及施用毒品安非他命之
    犯行，先辯稱︰伊只有在警察查獲前施用一次毒品海洛因，另因伊整天都跟施用
    毒品安非他命之朋友在一起，可能因此影響云云，復稱︰或是伊所得到的毒品海
    洛因中摻有安非他命云云。
二、經查︰
（一）被告於九十一年九月十二日為警查獲後所採之尿液，先送請高雄市政府衛生局
      以免疫學分析法及ＴＯＸＩ—ＬＡＢ方法（最低檢出值均為５００ｎｇ／ｍｌ
      ）進行檢驗，並檢驗出被告尿液中呈甲基安非他命陽性反應，復經送高雄醫學
      大學附設中和紀念醫院檢驗，初步以酵素免疫分析法檢驗，進一步以氣象層析
      學薄層層析法酵素免疫分析法（最低檢出值３００ｎｇ／ｍｌl）鑑驗，檢驗
      結果均認該尿液除呈嗎啡陽性反應外，尚呈安非他命、甲基安非他命之陽性反
      應，此有高雄市政府警察局保安警察大隊刑案移送專責組偵辦毒品危害防制條
      例嫌疑人尿液採證代碼照表、高雄市政府衛生局九十一年九月二十三日高衛試
      煙字地Ａ—九○一號煙毒尿液檢驗成績書，及高雄醫學大學附設中和紀念醫院
      九十一年十一月八日以九一一一—三三號濫用藥物尿液檢驗報告各一份附卷可
      稽。並據醫學研究所呈，煙毒檢驗的步驟分為「篩檢」與「確認」，雖篩檢方
      法中，可能因有干擾因素，造成「假陽性」反應，但如果以「氣象層析質譜儀
      法」進行確認，因此確認方式之精確度接近百分之百，是如以此方式進行確認
      ，發生假陽性錯誤之可能性極低；且如在吸食煙毒及麻醉藥品者之旁，若非處
      於空間狹小之密閉，並故意大量吸入該氣體，不致於尿液中代謝出煙毒反應。
      又安非他命之半衰期為四至八小時，而服用安非他命後二十四小時內約有服用
      量之百分之三十以原態排泄於尿液中，三至四天內排泄總量約為百分之九十，
      甲基安非他命之半衰期大約為九小時，而甲基安非他命於服用後於二十四小時
      內約有百分之七十排泄於尿液中，而其成分之檢出，與其投與方式、投與量、
      個人體質、採尿時間與檢測儀器之精密度等諸多因素有關，因此僅憑尿液中呈
      安非他命陽性反應，推算吸食時間距採集時間之長短，安非他命為一至四日，
      甲基安非他命為一至五日等情，有行政院衛生署管制藥品管理局九十一年十月
      三日以管檢字第一一０四三六號函一份在卷足憑，是被告之驗尿結果呈有安非
      他命及甲基安非他命之陽性反應，有前開尿液檢驗報告一紙在卷可稽，堪認被
      告確曾於九十一年九月十四日二十二時十分許查獲後，往前回溯四或五天內之
      不詳時點，在不詳地點施用第二級毒品安非他命，此部分之事實亦堪以認定。
（二）且被告先後於警、偵訊中均陳稱：「‧‧‧大約於九十一年九月五日十七時零
      分許，在戶籍地房間內開始施用毒品海洛因，最近一次是於九十一年九月十四
      日十八時許，施用毒品海洛因‧‧‧我是將少許海洛因摻入香菸內，再將香菸
      點燃吸食，大約一天施用一次一支香菸」、「（問：吸幾次海洛因？）三、四
      次」等語甚詳（見警卷第二頁背面調查筆錄、偵查卷第三十三頁背面訊問筆錄
      ）
（三）查獲被告時所扣得之白色粉末共二十一袋，經送驗後均含有第一級第六項毒品
      海洛因成分，合計淨重二點七一公克（包裝重四點八八公克），亦有扣押物品
      清單，及法務部調查局鑑定通知書九十一年十月二十三日以調科壹字第二二○
      ○一四一八七號鑑定通知書各一分在卷可按。
（四）又被告前於八十九年間因施用第一級及第二級毒品海洛因、安非他命，經本院
      以八十九年度毒聲字第八三三三號裁定送勒戒處所觀察、勒戒後，認有繼續施
      用毒品之傾向，經本院以九十年毒聲字第一三三九號裁定送戒治處所強制戒治
      ，經戒治滿三月後，認無繼續戒治之必要，由本院以九十年毒聲字第五四五八
      號裁定停止戒治，所餘期間付保護管束，經保護管束期滿，經由台灣高雄地方
      法院檢察署檢察官於九十一年三月十一日以九十一年度戒毒偵字第二一七號不
      起訴處分確定；被告於本件前揭時、地再犯本件，係於前開不起訴處分後五年
      內又施用毒品，而經檢察官聲請由本院於九十一年九月十六日以九十一年度毒
      聲字第五九七四號裁定將被告送戒治處所強制戒治，此分別有台灣高等法院被
      告全國前案紀錄表、不起訴處分書、前開裁定各一份在卷可佐。
（五）綜上說明，被告前開所辯未連續施用第一級毒品海洛因，以及未施用第二級毒
      品安非他命云云，顯係事後卸責之詞，不足採信，另被告自白施用第一級毒品
      犯行部分，則與事證相符，堪信為真。是本件事證明確，被告前開犯行均堪認
      定。
三、查被告甲○○於不起訴處分後，五年內又連續施用第一級毒品，及施用第二級毒
    品所為，核係犯毒品危害防制條例第十條第一項之施用第一級毒品罪及同條例第
    二項之施用第二級毒品罪。其非法持有第一級與第二級毒品之低度行為，均為非
    法施用之高度行為所吸收，不另論罪。被告多次施用毒品海洛因之行為，均時間
    密接、各所犯構成要件相同，顯係各基於概括犯意而為，應依連續犯規定以一罪
    論。被告所犯上開二罪，犯意不同，方法互異，行為不同，為分別起意，應予分
    論併罰。再被告前曾於八十五年間違反麻醉藥品管理條例案件，經本院於八十六
    年三月十四日以八十五年易字第七六六二號為判決有期徒刑十月確定，並於八十
    七年七月六日縮短刑期執行完畢出監，有本院被告全國前案紀錄表一份在卷可按
    ，其於刑之執行完畢後，五年內再犯本件有期徒刑以上刑之上開二罪，均為累犯
    ，並均依刑法第四十七條規定加重其刑。經審酌被告有多次施用毒品前科，素行
   不良，雖毒品危害防制條例之立法目的係重在對於施用毒品之被告進行以治療、
    矯治為目的，非重在處罰，但被告經觀察勒戒、強制戒治後仍沈溺毒癮，顯見並
    無戒除毒之動機、目的，及被告施用毒品之種類、次數，對於公共秩序所產生之
    影響，且犯罪後僅坦承部分犯行，未見悔意，惟在庭態度良好等一切情狀，分別
    量處如主文所示之刑，並定其應執行之刑。
四、扣案毒品海洛因共二十一包（合計淨重二點七一公克、包裝重四點八八公克），
    ，屬毒品危害防制條例中之毒品，依毒品危害防制條例第十八條第一項前段之規
    定，應予以沒收並銷燬之。
據上論斷，應依刑事訴訟法第二百九十九條第一項前段，毒品危害防制條例第十條第
一項、第二項、第十八條第一項前段，刑法第十一條前段、第五十六條、第四十七條
、第五十一條第五款判決如主文。
中      華      民      國    九十二    年      一      月    二十四    日
                        臺灣高雄地方法院刑事第三庭
                            法  官  程克琳
右正本證明與原本無異。
如不服本判決，應於判決送達後十日內，向本院提出上訴狀。
                            書記官   梁瑜玲
中      華      民      國    九十二    年      一      月    二十四    日
【附錄本案所犯論罪科刑之法條全文】
毒品危害防制條例第十條：
施用第一級毒品者，處六月以上五年以下有期徒刑。
施用第二級毒品者，處三年以下有期徒刑。


司法院資訊處製作；財團法人民間司法改革基金會備份。
